【裁判字號】    92,交聲,1002
【裁判日期】    921205
【裁判案由】    聲明異議
【裁判全文】
臺灣臺中地方法院交通事件裁定                  九十二年度交聲字第一二號
     原處分機關     交通部公路總局台中區監理所
     異議人即
     受處分人       甲○○
右列受處分人因違反道路交通管理處罰條例案件，對於交通部公路總局台中區監理所
九十二年八月四日所為之裁決（中監違字第裁六○─Ｇ00000000號裁決書）
，聲明異議，本院裁定如左：
    主  文
異議駁回。
    理  由
一、本件受處分人甲○○以：裁決書所載明違規時間為九十一年十一月二日，應到案
    日期為九十二年一月十三日前，然收到裁決書已經九十二年八月底，對處分雙倍
    罰金方式有所不服，爰聲明異議云云。
二、按汽車駕駛人，行車速度超過規定之最高時速，或低於規定之最低時速者，處新
    台幣一千二百元以上二千四百元以下罰鍰；汽車駕駛人違反第四十條第一項規定
    者，並記違規點數一點；行車速度依標誌或標線之規定，無標誌或標線者，在市
    區道路，時速不得超過五十公里，在郊外道路時速不得超過六十公里；汽車有各
    項異動，不依規定申報登記者，處汽車所有人新台幣九百元以上一千八百元以下
    罰鍰，汽車所有人名稱、地址如有變更，均應向公路監理機關辦理登記；又送達
    ，不能依前二條規定為之者，得將文書寄存送達地之地方自治或警察機關，並作
    送達通知書兩份，一份黏貼於應受送達人住居所、事務所、營業所或其就業處所
    門首，另一份交由鄰居轉交或置於該送達處所信箱或其他適當位置，以為送達。
    前項情形，由郵政機關為送達者，得將文書寄存於送達地之郵政機關；寄存機關
    自收受寄存文書之日起，應保存三個月。道路交通管理處罰條例第十六條、第四
    十條第一項、第六十三條第一項第一款及行政程序法第七十四條、道路交通安全
    規則第二十三條、第九十三條第一項第一款與違反道路交通管理事件統一裁罰標
    準表分別定有明文。
三、經查：受處分人甲○○，其所有之車號七Ｑ─七六九一號自用小客車，於九十一
    年十一月二日六時三十八分許，在台中市○○路有機園公司前處，行車限速五十
    公里，經測速時速八十公里，超速三十公里之違規事實，經台中市警察局交通隊
    員警以採證照片依法逕行舉發等情，非但為受處分人於異議狀所不爭執，並有原
    舉發機關舉發之違反道路交通管理事件通知單、裁決書在卷可稽。雖受處分人辯
    稱：裁決書所載明違規時間為九十一年十一月二日，應到案日期為九十二年一月
    十三日前，然收到裁決書已經九十二年八月底云云。惟經本院審酌卷內相關文件
    資料得知：原舉發機關依法定地址即台中縣霧峰鄉錦榮村樟公北巷五十一弄十六
    號，以掛號寄送該違規通知單，經郵政機關退回，因無法送達而依行政程序法第
    七十四條規定辦理寄存送達，自九十二年二月二十四日起寄存於車籍地霧峰郵局
    ，因保存三個月，以為送達，此亦有原舉發機關違規通知單、函件、寄存送達證
    書、寄存逾期退回之信封等在卷可佐。再者，受處分人之異議狀上親自填寫之住
    居所欄之地址，仍為台中縣霧峰鄉錦榮村樟公北巷五十一弄十六號，是本件違規
    通知單，其送達程序於法核無不合，已生送達之效力。從而，原處分機關據以援
    引上開規定，裁處罰鍰新台幣二千四百元整，並記違規點數一點，逾期則依裁決
    書處罰主文規定處罰，並無不當，本件異議為無理由，應予駁回。
四、據上論斷，應依道路交通管理處罰條例第八十七條、道路交通案件處理辦法第十
    九條，裁定如主文。
中      華      民      國    九十二    年     十二     月      五      日
                                        臺灣臺中地方法院交通法庭
                                            法  官    許  金  樹
右正本證明與原本無異。
如不服本裁定應於送達後五日內向本院提出抗告狀。
                                            書記官
中      華      民      國    九十二    年     十二     月      五    日


司法院資訊處製作；財團法人民間司法改革基金會備份。
